# 混合金融工具，长投拆成负数，如何处理？

提问人：bruce_wangcn 时间：2018-03-12 09:47:20
假设公司以 100 万对外投资，形成一项兼有债权性投资和权益性投资的混合金融工具，其中债权投资按照同期贷款利率折现，算出公允价值为 120 万，那么按照准则，权益性投资算出来是-20万，该如何处理？计入当期损益？ 请高手支招！

回答人：chenyiwei
为何会出现这种情况？这种情况意味着附有转换权的投资的实际利率还高于其他条件相同但无转换权的投资，而一般理解转换权的公允价值最低到零为止，所以是不合理的。遇到这种情况请首先检查所选用的金融负债的部分的折现率是否选择恰当。

提问人：bruce_wangcn 时间：2018-03-12 21:12:29
陈版，业务情况如下： 我公司出资 1000 万与甲公司共同投资一项目公司，协议约定两年后甲公司按年收益6%的金额（ 1120 万）回购我公司股权。项目公司在承担甲公司操盘费后，如有剩余利润，双方再按股比分配。(简单粗暴而言，就是甲公司贷不到款，我公司借了笔资金。) 参考《瑞华研究》“问题3-1-21（由被投资企业的控股股东承诺给予保底收益和保底转让价款的长期投资）”，公司认为这项投资是混合金融工具，审计师也予以确认。 按照 1 ～ 3 年贷款利率4.75%对 1120 万折现，是 1023 万，大于 1000 万初始投资。
还请陈版答疑解惑，谢谢！

回答人：chenyiwei
这种情况表明甲公司融资适用的利率要大大高于4.75%。

提问人：bruce_wangcn 时间：2018-03-13 09:33:05
感谢陈版解答！ 鉴于同期贷款利率不合适，而市场又无可参照的利率，是否可直接以6%作为折现率，将 1000 万全部作为债权，将长投按 0 元列报？

回答人：chenyiwei
在实务中也可以简化处理。